臺灣板橋地方法院刑事判決　　　　　　　 94年度易緝字第6號
公　訴　人　臺灣板橋地方法院檢察署檢察官
被　　　告　甲○○
上列被告因詐欺案件，經檢察官提起公訴（93年度偵字第3202號
、93年度偵字第6328號），本院判決如后：
    主    文
甲○○連續意圖為自己不法之所有，以詐術使人將本人之物交付
，累犯，處有期徒刑壹年。
    事    實
一、甲○○曾於民國84年間因竊盜等案件，經臺灣士林地方法院
    判處應執行有期徒刑一年六月，嗣經臺灣高等法院撤銷原審
    判決而改判，並定應執行刑一年五月確定；又於85年間因竊
    盜案件，經臺灣臺北地方法院判處有期徒刑六月確定，嗣甲○○所犯前揭二案，經臺灣臺北地方法院裁定應執行有期徒
    刑一年十月確定；復於86年間因竊盜案件，經本院判處有期
    徒刑八月確定，嗣甲○○入獄接續執行前揭案件，於86年12
    月6 日假釋出監；又於87年間因詐欺案件，經臺灣士林地方
    法院判處有期徒刑八月，並經臺灣高等法院判決駁回上訴確
    定，嗣甲○○前揭假釋經撤銷，再入獄接續執行，於90 年6
    月18日執行完畢，猶不知悔悟，基於意圖為自己不法所有之
    概括犯意，先於92年12月22日，見丙○○位於臺北縣三峽鎮
    ○○街24巷5 號1 樓住處前面建築物，經臺北縣政府工務局
    核定為違章建築，並貼示執行拆除日期通知書，竟於丙○○
    上開住處，向丙○○詐稱：伊係臺北縣政府違章建築查報小
    組人員「陳文龍」，可設法使該建築物免於被拆除，惟須支
    付新臺幣（下同）一萬七千七百元賄款云云，致使丙○○陷
    於錯誤，即當場將現金一萬八千元交付甲○○；嗣於92年12
    月23日，甲○○又前往丙○○位於臺北縣三峽鎮○○街101
    號之工廠，以賄款不足為理由，要求丙○○再給付一萬二千
    元，丙○○因而前後接續交付共計三萬元之款項予甲○○，
    甲○○於92年12月24日，再以賄款不足為由，以其門號0000
    000000號行動電話撥打丙○○上開工廠（02）00000000號電
    話予丙○○，要求再支付賄款，丙○○發覺有異而拒絕，始
    未再交付款項予甲○○。甲○○食髓知味，復於93年2 月10
    日10時50分許，前往乙○○（起訴書誤載為桑雲黛）位於臺
    北縣中和市○○路252 巷5 弄47號4 樓住處，欲再以同一方
    式詐取金錢，而向乙○○詐稱：伊係臺北縣中和市公所職員
    ，要查有無違章建築云云，致使乙○○陷於錯誤，同意甲○○進入上開住處，嗣因乙○○之配偶發現有異，要求甲○○
    出示證件並查證身份，甲○○心虛而欲逃逸，惟遭乙○○之
    配偶當場逮捕，並報警查獲甲○○，甲○○始未得逞。
二、案經乙○○訴由臺北縣政警察局中和分局，及臺北縣政府警
    察局報請臺灣板橋地方法院檢察署檢察官偵查起訴。
    理  由
一、訊據被告甲○○固坦承其於前揭時、地向被害人丙○○詐欺
    之事實，且不諱於前揭時間進入乙○○之住處等情，惟矢口
    否認有向乙○○詐欺之犯行，辯稱：伊本來要找其朋友「陳
    治平」，「陳治平」就住在乙○○住處的隔壁，但「陳治平
    」不在，乙○○就叫伊去她的住處坐，伊並沒有說伊是臺北
    縣中和市公所派來的人員云云。惟查，右揭事實，業據被告
    迭於警詢、偵查時供承不諱，核與被害人丙○○、乙○○分
    別於警詢、偵查及本院審理時所指述之情節相符，復有台灣
    大哥大股份有限公司雙向通聯資料查詢表、基本資料查詢表
    在卷可憑（見93年度核退字第2351號偵查卷第6 頁至第7 頁
    ），而被告於告訴人乙○○上開住處，向乙○○詐稱其係臺
    北縣中和市公所職員，要查有無違章建築云云，致使告訴人
    乙○○陷於錯誤，同意被告進入住處，嗣因告訴人乙○○之
    配偶發現有異，要求被告出示證件並查證身份，被告心虛而
    欲逃逸之情，迭據告訴人乙○○於警詢、偵查及本院審理時
    指訴不移（見93年度偵字第3202號偵查卷第6 頁至第7 頁、
    第32頁至第33頁，及本院93年度易字第413 號案卷第37頁至
    第41頁），況被告亦迭於警詢及偵查時坦言其確有向乙○○
    謊稱係市公所公務員，並要調查有無違章建築，以詐騙金錢
    之事實（見93年度偵字第3202號偵查卷第4 頁背面及第42頁
    正面），被告於本院審理時亦始終未提出「陳治平」之年籍
    、住所供本院查證，其於本院審理時翻異前供，所辯係因找
    其朋友未果，方受告訴人乙○○之邀至上開住處乙節，無非
    事後推諉卸責之詞，不足採信。本件事證已臻明確，被告犯
    行堪以認定，應予依法論處。
二、核被告甲○○所為，係犯刑法第339 條第1 項之詐欺取財既
    遂罪，及同條第3 項、第1 項之詐欺取財未遂罪。被告先後
    二次詐欺犯行，時間緊接，犯罪構成要件相同，顯係基於概
    括之犯意反覆為之，應依刑法第56條連續犯之規定，論以較
    重之詐欺取財既遂一罪，並加重其刑。又查，被告曾於84年
    間因竊盜等案件，經臺灣士林地方法院判處應執行有期徒刑
    一年六月，嗣經臺灣高等法院撤銷原審判決而改判，並定應
    執行刑一年五月確定；又於85年間因竊盜案件，經臺灣臺北
    地方法院判處有期徒刑六月確定，嗣被告所犯前揭二案，經
    臺灣臺北地方法院裁定應執行有期徒刑一年十月確定；復於
    86年間因竊盜案件，經本院判處有期徒刑八月確定，嗣被告
    入獄接續執行前揭案件，於86年12月6 日假釋出監；又於87
    年間因詐欺案件，經臺灣士林地方法院判處有期徒刑八月，
    並經臺灣高等法院判決駁回上訴確定，嗣被告前揭假釋經撤
    銷，再入獄接續執行，於90年6 月18日執行完畢，有臺灣板
    橋地方法院檢察署刑案資料查註紀錄表、臺灣高等法院被告
    全國前案紀錄表附卷足憑，其於執行完畢五年之內，再犯本
    件有期徒刑以上之罪，係屬累犯，應依刑法第47條之規定遞
    加重其刑。爰審酌被告前於87年間即連續以本件同一之詐欺
    手法騙取他人財物，經臺灣士林地方法院判處有期徒刑八月
    ，並經臺灣高等法院判決駁回上訴確定，嗣復入獄執行（此
    有臺灣士林地方法院87年度易字第1606號刑事判決電腦列印
    本、臺灣高等法院被告全國前案紀錄表在卷可佐），本可期
    其出獄後潔身自愛，奮發向上，詎捨此不由，反無視法令禁
    制，不知悛悔，仍以同一犯罪手法再為詐欺犯罪，顯乏尊重
    他人權益及遵守法紀等觀念，應予非難，兼衡其素行、犯罪
    動機、目的、所用手段、所生危害，及犯罪後態度等一切情
    狀，量處如主文所示之刑，資為懲儆。
據上論斷，應依刑事訴訟法第299 條第1 項前段，刑法第56條、
第339 條第1 項、第47條，罰金罰鍰提高標準條例第1 條前段，
判決如主文。
本案經檢察官馬中琍到庭執行職務
中　　華　　民　　國　　94　　年　　3 　　月　　10　　日
                  刑事第十七庭  審判長法　官   林海祥
                                      法  官   朱敏賢
                                      法  官   汪怡君
以上正本證明與原本無異
如不服本判決應於送達後10日內向本院提出上訴狀
                                      書記官　 陳映孜
中　　華　　民　　國　　94　　年　　3 　　月　　10　　日
附錄本案論罪科刑法條全文：
中華民國刑法第339條
 (普通詐欺罪)
意圖為自己或第 3 人不法之所有，以詐術使人將本人或第 3 人
之物交付者，處五年以下有期徒刑、拘役或科或併科1000元以下
罰金。
以前項方法得財產上不法之利益或使第 3 人得之者，亦同。
前二項之未遂犯罰之。
